臺灣板橋地方法院刑事判決　　　　　　 100年度訴字第2106號
公　訴　人　臺灣板橋地方法院檢察署檢察官
被　　　告　鄭旭呈
上列被告因違反毒品危害防制條例案件，經檢察官提起公訴（10
0 年度毒偵字第5190號），被告於準備程序中就被訴事實為有罪
之陳述，經本院合議庭裁定由受命法官獨任進行簡式審判程序，
判決如下：
    主  文
鄭旭呈施用第一級毒品，累犯，處有期徒刑捌月。
    事  實
一、鄭旭呈：(一)、於民國96年間，因施用第一級毒品案件，經臺
    灣臺北地方法院以96年度毒聲字第808 號裁定送勒戒處所觀
    察、勒戒後，認有繼續施用毒品之傾向，再經同院以97年度
    毒聲字第541 號裁定令入戒治處所施以強制戒治，於98年3
    月30日停止戒治執行完畢釋放（接續執行下開(二)所示之罪）
    ，並由臺灣臺北地方法院檢察署檢察官以98年度戒毒偵字第
    88號為不起訴處分確定；(二)、於97年間，因公共危險案件，
    經本院以97年度交簡字第479 號判處有期徒刑3 月，於97年
    3 月14日確定；(三)、於97年間因竊盜案件，經本院以97年簡
    字第4173號判處拘役30日，於97年6 月26日確定，與上開(二)
    所示之有期徒刑3 月接續執行，於98年7 月29日執行完畢（
    於本案構成累犯）。詎其仍不知悔改，明知海洛因係毒品危
    害防制條例第2 條第2 項第1 款所明定列管之第一級毒品，
    不得施用、持有，仍基於施用第一級毒品海洛因之犯意，於
    上述強制戒治執行完畢釋放後5 年內，即100 年6 月6 日13
    時20分許為警採尿之時點回溯26小時內之某時（不含公權力
    拘束期間），在其位於新北市○○區○○路3 段39號8 樓之
    住所內，以不詳之方式，施用海洛因1 次。嗣於100 年6 月
    6 日12時30分許，在新北市○○區○○路3 段39號前為警查
    獲，經警採集其尿液檢體送驗後，呈現嗎啡及可待因陽性反
    應，始悉上情。
二、案經新北市政府警察局海山分局移送臺灣板橋地方法院檢察
    署檢察官偵查起訴。
    理  由
一、本案被告鄭旭呈所犯係死刑、無期徒刑、最輕本刑為3 年以
    上有期徒刑以外之罪，其於準備程序中就前揭被訴事實為有
    罪之陳述，經受命法官告知簡式審判程序之旨，並聽取其與
    公訴人之意見後，本院認無不得或不宜改依簡式審判程序進
    行之情事，依刑事訴訟法第273 條之1 第1 項、第284 條之
    1 規定，裁定本案由受命法官獨任進行簡式審判程序；且依
    刑事訴訟法第273 條之2 及第159 條第2 項規定，不適用傳
    聞法則有關限制證據能力之相關規定，合先敘明。
二、上揭犯罪事實，業據被告於本院準備程序及審理時均自白不
    諱，且被告為警查獲後，經警採集其尿液檢體送鑑定，先以
    酵素免疫分析法（EIA ）初步檢驗，呈現鴉片類陽性反應，
    再以氣相層析質譜儀法（GC/MS ）確認檢驗，亦呈現嗎啡及
    可待因陽性反應之事實，有臺灣檢驗科技股份有限公司於10
    0 年6 月29日所出具報告編號UL/2011/00000000號之濫用藥
    物檢驗報告（起訴書誤載為「UL/2010/00000000」）、新北
    市政府警察局海山分局毒品案件尿液檢體編號及姓名對照表
    各1 紙在卷可稽（見偵查卷宗第5 、9 頁），足徵被告任意
    性之自白與事實相符，應堪採信。再被告前於96年間，因施
    用第一級毒品案件，經臺灣臺北地方法院以96年度毒聲字第
    808 號裁定送勒戒處所觀察、勒戒後，認有繼續施用毒品之
    傾向，再經同院以97年度毒聲字第541 號裁定令入戒治處所
    施以強制戒治，於98年3 月30日停止戒治執行完畢釋放，並
    由臺灣臺北地方法院檢察署檢察官以98年度戒毒偵字第88號
    為不起訴處分確定等情，此觀卷附臺灣高等法院被告前案紀
    錄表1 份即明，足認被告係於上述強制戒治執行完畢釋放後
    5 年內為本案施用毒品犯行，自應依毒品危害防制條例第23
    條第2 項規定，依法追訴、處罰。本案事證明確，被告犯行
    洵堪認定，應依法論科。
三、按海洛因係毒品危害防制條例第2 條第2 項第1 款所明定列
    管之第一級毒品。是核被告所為，係犯毒品危害防制條例第
    10條第1 項之施用第一級毒品罪。被告施用海洛因前，持有
    海洛因之低度行為，為施用之高度行為所吸收，不另論罪。
    又被告有上述事實欄所載之科刑及執行紀錄，此觀卷附臺灣
    高等法院被告前案紀錄表1 份即明，其於受有期徒刑之執行
    完畢後，5 年以內故意再犯本件有期徒刑以上之罪，為累犯
    ，應依刑法第47條第1 項規定加重其刑。爰審酌被告曾因施
    用毒品案件，經觀察、勒戒及強制戒治執行完畢釋放，並獲
    得不起訴處分之寬典（見卷附臺灣高等法院被告前案紀錄表
    ），猶不知悔改，而再犯本件施用第一級毒品罪，顯見其戒
    除毒癮之意志薄弱，惟其施用毒品係自戕行為，對他人法益
    尚無具體危害，兼衡被告之品行、智識程度、生活狀況、犯
    罪之動機、目的、手段、所生危害、坦承犯行之犯罪後態度
    等一切情狀，量處如主文所示之刑，以資懲儆。
據上論斷，應依刑事訴訟法第273 條之1 第1 項、第299 條第1
項前段，毒品危害防制條例第10條第1 項，刑法第11條、第47條
第1 項，判決如主文。
本案經檢察官陳建良到庭執行職務。
中    華    民    國   100    年    10    月    11    日
                  刑事第十八庭  法  官    羅惠雯
上列正本證明與原本無異。
如不服本判決，應於判決送達後10日內，向本院提出上訴書狀，
並應敘述具體理由；其未敘述上訴理由者，應於上訴期間屆滿後
20日內向本院補提理由書（均須按他造當事人之人數附繕本），
「切勿逕送上級法院」。
                                書記官    許育菁
中    華    民    國   100    年    10    月    11    日
附錄本案論罪科刑法條全文：
毒品危害防制條例第10條
施用第一級毒品者，處6 月以上5 年以下有期徒刑。
施用第二級毒品者，處3 年以下有期徒刑。